【裁判字號】    89,易,33
【裁判日期】    901023
【裁判案由】    竊佔
【裁判全文】
臺灣士林地方法院刑事判決                            八十九年度易字第三三號
    公  訴  人  臺灣士林地方法院檢察署檢察官
    被      告  甲○○
                乙○○
右列被告因竊佔案件，經檢察官提起公訴（八十八年度偵字第四七二○號），本院判
決如左：
    主  文
甲○○、乙○○意圖為自己不法之利益，而竊佔他人之不動產，各處有期徒刑參月，
如易科罰金，均以參佰元折算壹日。均緩刑參年。
    事  實
二、案經訴由台北市政府警察局分局移送台灣士林地方法院檢察署檢察官偵查起訴。
二、案經訴由台北市政府警察局北投分局移送台灣士林地方法院檢察署檢察官偵查並
  聲請簡易處刑及移送併案審理。
二、案經向本院提起自訴。
    理  由
一、右揭事實，業據被告於警訊、偵審中供認不諱，核與證人於警訊及偵查中之指訴
    情節相符，並有贓物領據二紙附卷可稽，故被告自白與事實相符，可以採信。本
    件事證明確，被告犯行堪以認定。
二、核被告所為，係犯刑法第三百二十條第一項之竊盜罪。其先後四次犯行，時間緊
    接、方法相同，觸犯構成要件相同之罪名，顯係基於概括犯意為之，應依刑法第
    五十六條連續犯之規定，論以一罪，並加重其刑。
    台灣士林地方法院檢察署八十九年度偵字第號移送併案審理部分，雖未據檢察官
    聲請簡易判決處刑，惟與聲請簡易判決處刑部分有連續犯之裁判上一罪關係，本
    院自得併予審理，附此敘明。
    爰審酌被告素行不佳，犯罪動機、目的以及犯後坦承犯行之態度等一切情狀，量
    處如主文所示之刑。
三、查被告行為後刑法第四十一條已於九十年一月十日修正公布，並自同年月十二日
    生效，得易科罰金者，修正為犯最重本刑為五年以下有期徒刑以下之刑之罪，與
    修正前條文規定犯最重本刑為三年以下有期徒刑以下之刑之罪比較，以修正後條
    文有利於被告，依刑法第二條第一項前段規定，應適用修正後之刑法第四十一條
    第一項前段。故依該條規定，諭知被告有期徒刑易科罰金之折算標準。
三、公訴意旨另以：被告張進貴意圖為自己及第三人不法之利益，於八十七年十一月
    至八十八年三月間，夥同若干不詳身分之信眾，在張政男等人所共有之臺北市○
    ○區○○段三小段三一三地號如附表所示Ｂ部分，搭蓋面積十一平方公尺之輕鋼
    架遮雨棚，因認此部分亦涉犯刑法第三百二十條第二項竊佔罪嫌云云。訊據被告
    堅詞否認此部分有何竊佔之事實，辯稱：該處原以帆布搭蓋，八十三年間改成木
    造塑膠棚架、去年做成輕鋼架遮雨棚等語。公訴人認被告涉犯此部分罪嫌，無非
    係以告訴人之指訴、履勘筆錄、現場照片、複丈成果圖等為主要論據。按犯罪事
    實應依證據認定之，無證據不得推定其犯罪事實，刑事訴訟法第一百五十四條定
    有明文，又按刑法之竊佔罪，為即成犯，於其竊佔行為完成時犯罪即成立，以後
    之繼續竊佔乃狀態之繼續，而非行為之繼續（最高法院六十六台上三一一八號判
    例參照）。系爭廟身後方如附圖所示Ｂ部分之輕鋼架遮雨棚，於八十三年間原係
    木造辦公室，放置香爐、紙錢等物，因遭颱風摧毀，嗣於八十七年間翻修為輕鋼
    架材質等情，業據證人賴明達證述綦詳（參見八十九年三月二十一日、八十九年
    五月十二日訊問筆錄），核與被告所辯大致相符，堪認屬實。其佔用事實既未變
    更，依竊佔罪為即成犯之性質，縱認該廟有竊佔告訴人土地之情形，其佔用行為
    於八十三年以前即已完成，被告當時既非該廟爐主，復不能證明佔用當時被告有
    參與竊佔行為，自不得以竊佔罪相繩。此外復查無其他積極事證足認有被告有公
    訴人所指此部分之犯行，然公訴意旨認此部分與前揭論罪科刑之竊佔罪間係單純
    一罪，爰不另為無罪之諭知。
四、依刑事訴訟法第二百九十九條前段，刑法第二條第一項前段、第三百二十條第二
    項、第一項、第四十一條第一項前段、第七十四條第一款，罰金罰鍰提高標準條
    例第一條前段、第二條，判決如主文。
本案經檢察官黃梅淑到庭執行職務。
中      華      民      國      九十      年      十    月    二十三    日
                                   臺灣士林地方法院刑事第一庭
                                       法  官  劉秉鑫
右正本證明與原本無異
如不服本判決應於送達後十日內向本院提出上訴狀
                                       書記官  徐基典
中      華      民      國      九十      年      十    月    二十三    日
附錄本案論罪科刑法條全文
刑法第三百二十條


司法院資訊處製作；財團法人民間司法改革基金會備份。
